臺灣高雄地方法院刑事判決　　　　　　　　　　　　九十一年度交簡上字第八號
　　公　訴　人　臺灣高雄地方法院檢察署檢察官
　　上　訴　人　甲○○
　　即　被　告
右列上訴人因被告公共危險案件，不服臺灣高雄地方法院高雄簡易庭於中華民國九十
一年七月二十二日九十一年度雄交簡字第九二九號第一審判決（起訴案號：九十一年
度偵字第五六四八號）提起上訴，本院判決如左：
    主  文
原判決撤銷。
甲○○服用酒類，不能安全駕駛動力交通工具而駕駛，累犯，處有期徒刑陸月，如易
科罰金以參佰元折算壹日。
    事  實
一、甲○○曾於民國八十九年間因公共危險案件，經本院判處有期徒刑四月，如易科
    罰金以三百元折算一日確定，甫於九十年三月二十一日因易科罰金執行完畢。猶
    不知悔改，明知服用酒類已達不能安全駕駛之程度時，即不得駕駛動力交通工具
    ，竟於九十一年三月九日凌晨零時三十分許至二時許，在高雄縣鳳山市○○路附
    近某家釣蝦場，與綽號「阿輝」之友人共飲用四瓶啤酒，酒後其控制力及注意力
    均已達無法安全駕駛動力交通工具之程度，猶駕駛車牌號碼ＹＡ—五二七九號自
    用小客車沿五甲路由東向西方向行駛，嗣於該日凌晨二時四十分許，行經五甲路
    、南昌路處停等紅綠燈時，因不勝酒力，睡臥在駕駛座，經警盤查檢測其呼氣所
    含酒精濃度達每公升零．九七毫克（ＭＧ／Ｌ），客觀上已達不能安全駕駛動力
    交通工具之程度，始查悉上情。
二、案經高雄縣警察局鳳山分局警備隊移送臺灣高雄地方法院檢察署檢察官偵查後聲
    請簡易判決處刑。
    理  由
一、訊據被告甲○○對右揭事實坦承不諱，而經警方當場對被告施以檢測之結果，其
    出入車門困難、昏睡叫喚不醒，且其呼氣中酒精濃度為每公升零點九七毫克（Ｍ
    Ｇ／Ｌ），此有刑法第一百八十五條之三案件測試觀察紀錄表及酒精濃度檢測表
    各一紙在卷可憑（見警卷第五、六頁）。又刑法第一百八十五條之三規定所謂「
    不能安全駕駛」，係抽象危險犯，並不以發生具體危險為必要，經查，對於呼氣
    酒精濃度已達每公升零點五五毫克（ＭＧ／Ｌ）以上者，肇事率為一般正常人之
    十倍，認為已達不能安全駕車之標準，此業經法務部八十八年五月十八日以法八
    八檢字第一六六九號函告周知，應為絕對不能安全駕駛動力交通工具，且按
    就醫學文獻所知，酒精對人體造成之影響，於呼氣時酒精濃度達每公升零點二五
    毫克（ＭＧ／Ｌ）（約相當於體內血液中酒精濃度五ＭＧ／ＤＬ或零點零五％
    ）即會輕度中毒，造成輕度協調功能降低；呼氣酒精濃度達每公升零點五毫克時
    （約相當於體內血液中酒精濃度一ＭＧ／ＤＬ或零點一％）屬輕到中度中毒
    症狀，出現反應較慢、感覺減低、影響駕駛之狀況；又飲酒後一小時許，其體內
    血液酒精濃度可達最高，飲酒一小時後其體內之酒精濃度隨即消減，此亦分別有
    行政院國軍退除役官兵輔導委員會臺北榮民總醫院八十八年八月五日（八八）北
    總內字第二六八六八號函文、八十八年十月二十六日（八八）院賓文廉字第一三
    四七號臺灣高等法院函中台北醫學院附設醫院精神科主任蔡尚穎「酒精對人體
    生理與行為之影響」一文可據。而本件被告酒後駕車經警攔查檢測其呼氣所含酒
    精濃度達每公升零．九七毫克（ＭＧ／Ｌ），足認被告於駕車之始及案發當時，
    顯然均已達不能安全駕駛之情狀。綜上所述，被告之自白經查既與事實相符，自
    得採為論科之依據，事證明確，其犯行堪以認定。
二、核被告甲○○所為，係犯刑法第一百八十五條之三服用酒類致不能安全駕駛動力
    交通工具罪。被告曾於八十九年間因公共危險案件，經本院判處有期徒刑四月，
    如易科罰金以三百元折算一日確定，於九十年三月二十一日易科罰金執行完畢，
    業據被告供明並有臺灣高雄地方法院檢察署刑案資料查註記錄表、臺灣高等法院
    被告全國前案紀錄表在卷可憑，被告於執行完畢後五年以內再犯有期徒刑以上之
    本罪，為累犯，應依刑法第四十七條之規定加重其刑。本院審酌被告曾於九十年
    間已因酒醉駕車之公共危險案件，經本院高雄簡易庭於八十九年十二月十三日以
    八十九年度雄交簡字第一三二七號簡易判決處有期徒刑四月，如易科罰金以三百
    元折算一日確定在案，已有酒後駕車之公共危險前科，仍不知警惕，竟於飲酒後
    呼氣所含酒精濃度達每公升零．九七毫克（ＭＧ／Ｌ）之程度，仍貿然駕車行駛
    ，情節非輕，上訴人指摘原判決量刑過重，並無理由。原審以被告罪證明確予以
    論罪科刑，固非無見，惟原審認被告未構成累犯，漏未適用累犯之規定，其認事
    用法自有違誤，仍應予撤銷改判。爰審酌被告於飲酒後已達不能安全駕駛之程度
    ，猶貿然駕車上路，致其自身及其他駕駛人、行人於使用道路時生危險之虞，顯
    然無視於自己及其他參與道路交通之不特定人之生命、身體安全，及其前已有酒
    後駕車之公共危險前科，素行不佳，然犯後坦承犯行、態度尚屬良好等一切情狀
    ，量處如主文第二項所示之刑，並諭知易科罰金之折算標準。
據上論斷，應依刑事訴訟法第四百五十五條之一第一項、第三項、第三百六十九條第
一項前段、第二百九十九條第一項前段，刑法第一百八十五條之三、第四十七條、第
四十一條第一項前段，罰金罰鍰提高標準條例第二條，判決如主文。
中    華    民    國    九十一    年      十      月        十五        日
                                  臺灣高雄地方法院交通法庭
                                      審判長法  官  陳  志  銘
                                            法  官  陳  信  旗
                                            法  官  汪  怡  君
右為正本，係照原本作成，證明與原本無異。
本件不得上訴。
                                            書記官  李  梅  芬
中    華    民    國    九十一    年      十      月        十五        日
